臺灣臺南地方法院刑事判決
110年度易字第1129號
公  訴  人  臺灣臺南地方檢察署檢察官
被      告  潘崑源



上列被告因竊盜案件，經檢察官提起公訴（110年度偵緝字第836
號、110年度偵緝字第837號、110年度偵字第21020號），本院判
決如下：
    主  文
潘崑源犯如附表一編號一至五「罪刑」欄所示之罪，各處如附表
一編號一至五「罪刑」欄所示之刑。應執行有期徒刑貳年肆月。
扣案如附表二編號一、二所示之物均沒收；未扣案如附表二編號
三至五所示之犯罪所得均沒收，於全部或一部不能沒收或不宜執
行沒收時，追徵其價額。
    事  實
一、潘崑源意圖為自己不法之所有，基於侵入住宅竊盜之犯意，
    於民國109年11月12日11時28分許至14時28分許之間，乘無
    人注意之際，以不詳方式侵入林淑惠位在臺南市○市區○○街0
    0巷0號之住宅內，竊取林淑惠所有之現金新臺幣（下同）29
    ,000元、G-SHOCK手錶3支、DW手錶1支（手錶價值共約50,00
    0元）及CANON數位相機1臺（價值約13,000元）得手，隨即
    駕駛車號00-0000號自用小客貨車（下稱甲車）離去。
二、潘崑源分別意圖為自己不法之所有，基於攜帶兇器竊盜之犯
    意，先後於110年3月31日20時9分許、110年4月4日0時32分
    許，均前往位於臺南市○○區○○○路00號之工地（下稱南科工
    地），持置放於該工地內而客觀上足對人之生命、身體、安
    全構成威脅，具有危險性之電纜剪刀1支，剪斷中鼎工程股
    份有限公司（下稱中鼎公司）所有之電纜線後，旋即各將剪
    斷之電纜線搬離該工地，並均駕駛甲車載運離去，以此方式
    於上開2個時間均曾竊取電纜線得手，總計竊得電纜線250公
    尺（價值共約350,000元）。
三、潘崑源另意圖為自己不法之所有，基於攜帶兇器竊盜之犯意
    ，於110年4月5日1時34分許，再度前往上開南科工地，持置
    放於該工地內而客觀上足對人之生命、身體、安全構成威脅
    ，具有危險性之電纜剪刀1支，剪斷中鼎公司所有之電纜線8
    條（價值約33,600元）而著手竊取之，適因員警據報在場埋
    伏而當場查獲，故未得逞，並為警扣得上開電纜線8條（已
    發還中鼎公司施工主任何毅家代為領回）、手套7雙、頭巾3
    條、電纜剪刀1支等物。
四、潘崑源復意圖為自己不法之所有，基於竊盜之犯意，於110
    年8月6日21時許至翌（7）日5時許之間，再度前往上開南科
    工地，以不詳方式竊取中鼎公司所有之電纜線共50公尺（價
    值約65,000元）得手後離去。
五、案經林淑惠訴由臺南市政府警察局善化分局（下稱善化分局
    ）及中鼎公司訴由內政部警政署保安警察第二總隊第一大隊
    第二中隊均報告臺灣臺南地方檢察署檢察官偵查起訴。
    理  由
一、以下所引用具傳聞證據性質之供述證據，因檢察官及被告潘
    崑源於本案言詞辯論終結前，均未爭執證據能力，本院審酌
    前開證據之作成或取得之狀況，並無非法或不當取證之情事
    ，且無顯不可信之情況，依刑事訴訟法第159條之5規定，均
    具有證據能力；又以下所引用非供述證據性質之證據資料，
    則均無違反法定程序取得之情形，依刑事訴訟法第158條之4
    規定之反面解釋，亦應有證據能力，合先敘明。
二、訊據被告已坦承如事實欄「二、三、四」所示之犯行不諱；
    其亦坦承曾於事實欄「一」所示之時間，駕駛甲車前往告訴
    人即被害人林淑惠位於臺南市○市區○○街00巷0號之住宅附近
    ，惟矢口否認涉有侵入告訴人林淑惠住宅竊盜之罪嫌，辯稱
    ：其先前工作時，公司曾承租位於同街巷2號之房屋供員工
    加班時休息使用，其於109年8月至9月底前曾陸續於該屋休
    息，案發當日其係返回該屋後方之空地撿拾彩色石頭云云。
    經查：
　㈠關於事實欄「一」所示犯罪事實之認定：
　⒈如事實欄「一」所示住宅遭侵入竊取物品之事實，業據告訴
    人林淑惠於警詢中指證稱：伊於109年11月12日17時30分許
    回家，發現住家內現金29,000元、G-SHOCK手錶3支、DW手錶
    1支（手錶價值共約50,000元）及CANON數位相機1臺（價值
    約13,000元）遭竊，伊係回家後發現地上有零錢，要放在存
    錢筒時才發現東西都不見了，而且房間內都有被翻動的痕跡
    ，才知道遭小偷了等語明確（警卷㈠第13至14頁；本判決引
    用之卷宗代號均詳如附表一【卷宗代號說明】所示，下同）
    ；參以告訴人林淑惠僅證述遭竊之事實，且亦稱不認識員警
    調查後研判之嫌疑人（警卷㈠第14頁），堪認告訴人林淑惠
    尚無憑空誣稱屋內財物遭竊之動機或誘因，伊所為證述自堪
    採信。此外，並有現場蒐證照片在卷可稽（警卷㈠第16至18
    頁），上開事實首堪認定。　　
　⒉員警據報後，因告訴人林淑惠之住宅未裝設監視器，故員警陸續調閱裝設於該住宅附近即⑴臺南市○市區○○街00巷0號、⑵臺南市○市區○○街0巷0號、⑶臺南市○市區○○路000號之民間監視器，及⑷臺南市新市區中正路與富強街口之警用監視器，並於上述⑴之監視器影片11時33分及46分發現灰衣短褲男子疑似竊嫌，於上述⑵之監視器影片發現竊嫌從防火巷進入隔壁空屋，於上述⑶之監視器影片發現竊嫌駕駛車號00-0000號車輛（即甲車）之行駛路線，及於上述⑷之監視器發現上述甲車之完整車牌號碼等情，有監視器錄影畫面翻拍照片、車牌辨識系統資料、109年11月19日員警偵查報告暨善化分局刑事案件路口監視器調閱紀錄表、車輛詳細資料報表附卷可查（警卷㈠第7至11頁、第19至31頁）；而案發地點與隔壁空屋緊鄰，該等房屋後方為搭有停車棚之空地及防火巷，空間上較為隱蔽乙情，亦有蒐證照片足供參佐（偵卷㈠第45至49頁）。且員警為偵辦上開竊案，經調閱告訴人林淑惠住處周遭之監視器，於109年11月12日11時23分許見甲車駛來停在臺南市新市區成功街2巷口，疑似竊嫌男子身穿灰色上衣、黑色短褲下車後，徒步走向成功街8號旁防火巷，又於成功街2巷1號之民間監視器中發現該男子從防火巷進入被害人住處隔壁空屋，再於同日14時30分見該男子手提大包小包往甲車停車處走去，甲車發動後右轉中正路離去；調閱過程中只發現該灰色上衣、黑色短褲男子在告訴人林淑惠住處周遭徘徊，並未發現其他可疑人士，故認該駕駛甲車之男子涉有重嫌等節，則有善化分局111年1月3日南市警善偵字第1100720758號函暨110年12月25日員警職務報告、相關位置平面簡圖存卷可考（本院卷第61至64頁）。是依員警偵辦案件之經驗及實際檢視相關監視器影片後之判斷，上開男子因於告訴人林淑惠發現失竊前，曾在案發地點鄰近處徘徊、停留達相當時間，同時未見其他可疑人士，足認該男子即為事實欄「一」所述犯行之行為人。
　⒊次經檢察官於偵查中勘驗上述監視器影片，結果如下（參偵
    卷㈡第111至123頁）：
　⑴檔案名稱：「嫌犯駕駛車輛來」。　
    109年11月12日11時23分許，被告駕駛甲車行經臺南市新市
    區中正路116巷。
  ⑵檔案名稱：「嫌犯徒步走向成功街」。
    109年11月12日11時27分許，1名身穿灰色上衣、黑色短褲，
    手提紅色提袋之男子（即前述員警所稱身穿灰色上衣、黑色
    短褲男子，下同），沿臺南市新市區中正路116巷徒步行走
    ，並左轉進入臺南市新市區成功街。
  ⑶檔案名稱：「監視器拍到從隔壁空屋進入1」。
　①109年11月12日11時28分許，上開身穿灰色上衣、深色短褲，
    手提紅色提袋之男子，靠近失竊地點後方之空屋。
　②109年11月12日11時29分許，上開男子朝失竊地點後方空屋內
    部查看後離去。
  ⑷檔案名稱：「監視器⑴於33分及46分拍到竊嫌」。
　①109年11月12日11時33分許，上開身穿灰色上衣、深色短褲，
    手提紅色提袋之男子，在失竊地點附近徒步行走。
　②109年11月12日11時44分至47分許，上開男子在失竊地點附近
    來回徒步行走。
  ⑸檔案名稱：「監視器拍到從隔壁空屋進入2」。
　①109年11月12日14時24分10秒，上開身穿灰色上衣、深色短褲
    之男子，再度靠近失竊地點後方之空屋，並嘗試打開空屋之
    門鎖。
　②109年11月12日14時24分51秒，上開男子持續嘗試打開失竊地
    點後方空屋之門鎖。
　③109年11月12日14時25分11秒至24秒，上開男子成功打開失竊
    地點後方空屋之門鎖後，隨即走進空屋。
　④109年11月12日14時28分15秒，上開男子從失竊地點後方之空
    屋走出後，隨即離開。
　⑹檔案名稱：「嫌犯駕駛車輛離去」。
  ①109年11月12日14時30分32秒，被告駕駛甲車自臺南市新市區
    中正路116巷離去。
  ②109年11月12日14時30分37秒，被告駕車自臺南市新市區中正
    路116巷右轉中正路離去。
  ⒋被告雖已坦承其曾於案發時間駕駛甲車前往告訴人林淑惠位
    在臺南市○市區○○街00巷0號之住處附近巷道停放，並曾下車
    徒步至其先前位於同街巷2號之居處後方等情，但仍否認上
    述檢察官勘驗結果中身穿灰色上衣、深色短褲之男子為其本
    人。然自監視器錄影畫面觀之，該男子之外型、身材與被告
    相似（參警卷㈠第7頁），其行經路線亦合於被告自承曾下車
    前往臺南市○市區○○街00巷0號居處後方空地之情形（參本院
    卷第91頁）；再佐以甲車最初之行經時、地，與上述身穿灰
    色上衣、深色短褲之男子最先出現之時、地相近，時間上具
    緊密性，路線上亦具關聯性，且於被告駕駛甲車至案發地點
    附近停放後，均未見該男子以外之人曾前往臺南市○市區○○
    街00巷0號或4號附近，益徵上開男子實為被告無誤。被告因
    甲車為其所有及實際管領使用，無從否認甲車為其所駕駛，
    而坦承曾於案發時間駕車前往告訴人林淑惠住處附近後，又
    刻意否認相關監視器錄影畫面中之男子為其本人，顯見被告
    有意隱瞞涉案之事實，其空言所辯實無可採。
  ⒌再本案固未直接攝得被告進入告訴人林淑惠住處之畫面，亦
    未見被告在告訴人林淑惠住處內所留之跡證；惟認定犯罪事
    實所憑之證據，並不以直接證據為限，即綜合各種間接證據
    ，本於推理作用，資為認定犯罪事實之基礎，如無違背一般
    經驗法則與論理法則，尚非法所不許（最高法院111年度臺
    上字第136號刑事判決意旨參照）。查監視器之設置雖有遏
    阻宵小、紀錄事發經過等實際作用，然並非每一處所均在監
    視器鏡頭涵蓋範圍之內，殊不能僅以監視器未直接攝得案發
    過程即否定被害之事實或排除被告之嫌疑。又犯案現場未採
    得嫌疑人指紋或DNA之原因不一而足，蓋竊嫌犯案時可能配
    戴手套或以其他方式避免留下跡證，跡證之存否亦與行為時
    之觸摸力道、方式、時間長短、案發至採證間隔時間等因素
    有關；縱嫌疑人留有指紋或斑跡，指紋仍須達一定之清晰度
    並具有足夠之特徵點始能加以辨識，其他微物跡證亦須經DN
    A定量檢出足資比對之DNA-STR型別方能鑑驗。然參酌前揭判
    決意旨，於欠缺此等證據時，自仍可綜合各項間接證據以認
    定犯罪事實。而本案自前述監視器影片、員警職務報告、檢
    察官勘驗結果、蒐證照片等證據資料，已可認定被告曾於10
    9年11月12日11時23分許駕駛甲車前往告訴人林淑惠住處附
    近之巷道停放，其後於同日11時28分許至14時28分許之間，
    被告曾陸續步行出現於案發地點附近及案發地點緊鄰之空屋
    後方，迄至同日14時30分許始駕駛甲車離開，則被告停留於
    該處之時間前後長達約3小時，實有充分之時間足可觀察地
    形、等候時機、下手行竊；且以被告駕駛甲車到達案發地點
    附近下車時，與其停留約3小時後離去時相較，其所攜物品
    之體積自外觀觀之亦有明顯增加之變化（參警卷㈠第9至10頁
    、第26至27頁），其間經員警研判復均未見其他可疑人士之
    活動，足認被告於案發時間徘徊、停留於案發現場附近，顯
    非單純偶然之巧合。故依前述間接證據相互勾稽，參照一般
    之經驗法則，被告於時間、地點、路徑、行動等各方面均與
    事實欄「一」所示犯行具有極緊密之關聯性，復別無前往該
    地點之合理事由（詳後述），堪信被告曾於109年11月12日1
    1時28分許至14時28分許之間侵入告訴人林淑惠之住處行竊
    無疑。
  ⒍被告雖於警詢中辯稱：臺南市○市區○○街00巷0號之房屋退租
    後，其曾獨自1人駕駛甲車返回該處，當天其在中正路116巷
    與成功街口沿路找尋停車位，最後找不到停車位，索性停放
    於中正路116巷北邊路旁，其直接自成功街6號旁空地步行前
    往2號租屋處後方空地撿拾彩色的石頭，蒐集了大約1個油漆
    桶的體積後，直接循同路線返回車上，接著在車上休息直到
    午後才開車自中正路離開云云；於本院審理時又辯稱：其是
    住在臺南市○市區○○街00巷0號時，見附近有漂亮的石頭，案
    發時其已未住在該處，但曾聽友人說那些石頭不錯，好像叫
    西瓜石，因當天沒工作，故專程從屏東縣枋寮鄉開車前往該
    處撿拾石頭，其撿了半個多小時，因為石頭很重，搬得很累
    ，其還曾在車上睡覺云云。然被告於109年8、9月間既曾居
    住臺南市○市區○○街00巷0號，於109年11月間亦仍自屏東縣
    枋寮鄉通勤前往臺南市善化區南科一帶工作（參本院卷第10
    2至103頁），如欲撿拾石頭，自可於暫住在上開地點或前往
    南科工作時就近為之，方屬合理，被告辯稱其於休假時特意
    再開車前往上開地點撿拾價值、種類均仍不明之石頭，實有
    悖於一般常情，自難遽信。況被告若曾撿拾、搬運數量約達
    1個油漆桶、重量非輕之石頭，周遭地點之監視器應可攝錄
    得其搬運石頭時之過程，但相關監視器影片均未見被告有此
    搬運石頭之動作；而被告所辯其撿拾、搬運石頭約花了半個
    多小時，之後即在車上休息直至駕車離開云云，亦與監視器
    顯示被告駕車前往告訴人林淑惠住處附近巷道停放，在周遭
    地點停留約3個小時後，始攜帶物品返回甲車並直接駕車離
    去之情形不符，由此益見被告所辯均無非臨訟飾卸之詞，無
    以採信，被告確曾為事實欄「一」所述之犯行甚明。
　㈡關於事實欄「二、三、四」所示犯罪事實之認定：　
　　上開犯罪事實業據被告於偵查及本院審理時均坦承不諱，並
    有附表一編號2至5「證據」欄所示之證據資料附卷可憑，堪
    認被告任意性之自白確均與事實相符，堪以採信，此部分事
    實自均堪認定。
  ㈢綜上所述，本件事證明確，被告上開犯行均洵堪認定，應予
    依法論科。
三、論罪科刑：　　
　㈠按刑法第321條第1項第1款侵入住宅竊盜罪之「住宅」，乃指
    人類日常居住之場所而言；查被告於事實欄「一」所示時間
    進入行竊之場所，為告訴人林淑惠日常生活起居之房屋，即
    屬他人之住宅，是核被告如事實欄「一」所示進入告訴人林
    淑惠住宅行竊之行為，係犯刑法第321條第1項第1款之侵入
    住宅竊盜罪。
　㈡刑法第321條第1項第3款之攜帶兇器竊盜罪，係以行為人攜帶
    兇器竊盜為其加重條件；此所謂兇器，其種類並無限制，凡
    客觀上足對人之生命、身體、安全構成威脅，具有危險性之
    兇器均屬之，且祇須行竊時攜帶此種具有危險性之兇器為已
    足，並不以攜帶之初有行兇之意圖為必要（最高法院96年度
    臺非字第9號刑事判決意旨參照）。被告如事實欄「二、三
    」所示犯行中使用之電纜剪刀為金屬材質，具相當之體積、
    重量（參警卷㈡第30頁，偵卷㈢第75頁），且可供其持以剪斷
    電纜線，質地當屬堅硬，並有鋒利之刀口部分，被告若持上
    開物品攻擊人體，顯能成傷，客觀上足以對人之生命、身體
    、安全構成威脅，為具有危險性之兇器無疑。故核被告如事
    實欄「二」所示持電纜剪刀先後兩次行竊得手之行為，各係
    犯刑法第321條第1項第3款之攜帶兇器竊盜罪。
　㈢又按竊盜罪既、未遂之區別，應以行為人已否將所竊之物移
    置於自己實力支配下為標準，若著手於竊盜而尚未脫離他人
    持有或未移入一己實力支配下，則為未遂。被告如事實欄「
    三」所示之犯行中雖已持電纜剪刀（兇器）剪斷電纜線，但
    其欲竊取之電纜線係有相當體積、重量之物，非使用交通工
    具載離，實無法充分掌控、支配該等物品，則被告於剪斷電
    纜線尚未搬離之際即為埋伏員警當場查獲，應認被告對其著
    手竊取之電纜線仍未達實力支配之狀態，核其所為係犯刑法
    第321條第2項、第1項第3款之攜帶兇器竊盜未遂罪。
　㈣被告如事實欄「四」所示徒手竊取電纜線得逞之行為，係犯
    刑法第320條第1項之竊盜罪。
　㈤被告所為如事實欄「一」所示之侵入住宅竊盜犯行、如事實
    欄「二」所示之先後2次攜帶兇器竊盜犯行、如事實欄「三
    」所示之攜帶兇器竊盜未遂犯行，及如事實欄「四」所示之
    竊盜犯行，各係於不同之時間分別起意為之，犯意有別，行
    為殊異，應予分論併罰（共5罪）。
　㈥被告如事實欄「三」所示之犯行係已著手於加重竊盜犯行之
    實行，但尚未得手財物，為未遂，爰依刑法第25條第2項規
    定，按既遂犯之刑度減輕之。
　㈦茲審酌被告前有多次竊盜前科，案發時亦仍在假釋期間內，
    竟不知悔改，又其尚值壯年，仍不思循正途賺取所需，再度
    數次竊取他人財物，如事實欄「四」所示犯行更係於其他相
    類犯行遭查獲後又再行違犯，顯見其欠缺尊重他人財物所有
    權之觀念，法紀意識薄弱，對民眾財產安全及社會治安均造
    成相當危害，其侵入住宅竊盜之舉同時破壞他人之居住安寧
    ，殊為不該，被告犯後復仍矢口否認侵入住宅竊盜之犯行，
    就此部分難認其已有悔意；兼衡被告已坦承其他犯行不諱，
    暨其行竊之動機、手段及情節、其所為造成被害人之損害情
    形；並參酌被告自陳學歷為國小畢業，從事鋼筋綁紮之工作
    ，子女均已成年，須扶養精神障礙之母親（參本院卷第104
    頁）之智識程度、家庭生活狀況等一切情狀，分別量處如主
    文所示之刑。復考量被告所犯均係侵害財產法益之犯罪，犯
    罪動機相同，部分犯行之犯罪態樣、手段均類似，同時斟酌
    數罪所反應行為人之人格及犯罪傾向，及刑罰衡平、責罰相
    當原則等，整體評價被告應受矯治之程度而定其應執行之刑
    ，以示懲儆。
四、沒收部分：
　㈠扣案如附表二編號1、2所示之手套、頭巾均屬被告所有，且
    據被告陳明係供其犯事實欄「三」所示犯行時實際使用，或
    係預備供其犯此等犯行之物（參本院卷第100頁），均依刑
    法第38條第2項前段規定宣告沒收；且因此等物品均已扣案
    ，並無不能或不宜執行沒收之問題，故不另為追徵價額之諭
    知。
　㈡如附表二編號3至5所示之物均為被告行竊之犯罪所得，且均
    未經尋獲或發還，應依刑法第38條之1第1項前段規定宣告沒
    收，於全部或一部不能沒收或不宜執行沒收時，則應依同條
    第3項規定，追徵其價額；惟本件沒收，不影響於第三人對
    沒收標的之權利或因犯罪而得行使之債權，仍得依相關法律
    規定辦理。
　㈢被告於事實欄「二、三」所示犯行中使用之電纜剪刀據其陳
    述係於現場取得，非其所有（參警卷㈡第4頁、第6頁，本院
    卷第100頁），是被告於事實欄「三」所示犯行為警查獲時
    ，固經警扣得電纜剪刀1支，但因非屬被告所有，無從諭知
    沒收，附此敘明。 
據上論斷，應依刑事訴訟法第299條第1項前段，刑法第320條第1
項、第321條第1項第1款、第3款、第2項、第25條第2項、第51條
第5款、第38條第2項前段、第38條之1第1項前段、第3項，刑法
施行法第1條之1第1項，判決如主文。    
本案經檢察官謝旻霓提起公訴，檢察官董和平到庭執行職務
中　　華　　民　　國　　111 　年　　2 　　月　　10　　日
　　　　　　　　　      刑事第二庭   法　官　 蔡盈貞
以上正本證明與原本無異。
如不服本判決應於收受本判決後20日內向本院提出上訴書狀，並
應敘述具體理由。其未敘述上訴理由者，應於上訴期間屆滿後20
日內向本院補提理由書狀（均須按他造當事人之人數附繕本）「
切勿逕送上級法院」。 
　　　　　　　　　　　　　　　　　   書記官　 林耿慧　　
中　　華　　民　　國　　111 　年　　2 　　月　　10　　日
附錄所犯法條：
刑法第320條第1項
意圖為自己或第三人不法之所有，而竊取他人之動產者，為竊盜
罪，處5年以下有期徒刑、拘役或50萬元以下罰金。

刑法第321條
犯前條第1項、第2項之罪而有下列情形之一者，處6月以上5年以
下有期徒刑，得併科50萬元以下罰金：
一、侵入住宅或有人居住之建築物、船艦或隱匿其內而犯之。
二、毀越門窗、牆垣或其他安全設備而犯之。
三、攜帶兇器而犯之。
四、結夥三人以上而犯之。
五、乘火災、水災或其他災害之際而犯之。
六、在車站、港埠、航空站或其他供水、陸、空公眾運輸之舟、
    車、航空機內而犯之。
前項之未遂犯罰之。
附表一：    【卷宗代號說明】 警卷㈠：臺南市政府警察局善化分局南市警善偵字第1100000261號刑案偵查卷宗。 警卷㈡：內政部警政署保安警察第二總隊第一大隊第二中隊保二㈠㈡刑字第1102160302號刑案偵查卷宗。 警卷㈢：內政部警政署保安警察第二總隊第一大隊第二中隊保二㈠㈡刑字第00000000   68號刑案偵查卷宗。 偵卷㈠：臺灣臺南地方檢察署110年度偵字第2429號偵查卷宗。 偵卷㈡：臺灣臺南地方檢察署110年度偵緝字第836號偵查卷宗。 偵卷㈢：臺灣臺南地方檢察署110年度偵字第8249號偵查卷宗。 本院卷：本院110年度易字第1129號刑事卷宗。    編號 犯罪事實 證據 罪刑   1 如事實欄「一」所示之犯罪事實。 詳如理由欄「二、㈠」部分所述。 潘崑源犯侵入住宅竊盜罪，處有期徒刑壹年。   2 如事實欄「二」所示110年3月31日之犯罪事實。 ⑴證人即告訴代理人何毅家於警詢、偵查中之證述（警卷㈡第8至14頁，偵卷㈢第189至190頁）。 ⑵保二總隊第一大隊第二中隊扣押筆錄、扣押物品目錄表（警卷㈡第18至20頁、第22頁）。 ⑶刑案現場測繪圖（警卷㈡第23頁）。 ⑷現場蒐證照片（警卷㈡第24至28頁）。 ⑸扣案物照片（警卷㈡第29至30頁）。 ⑹遭竊工地之監視器錄影畫面翻拍照片（警卷㈡第31至45頁，偵卷㈢第89至137頁）。 ⑺路口監視器錄影畫面翻拍照片及GOOGLE地圖∕路線圖資料（警卷㈡第46至49頁、第62至70頁）。 ⑻贓物認領保管單（警卷㈡第71頁）。 ⑼電纜線財產移轉單（偵卷㈢第87頁）。 ⑽扣案手套7雙、頭巾3條、電纜剪刀1支。 潘崑源犯攜帶兇器竊盜罪，處有期徒刑拾月。   3 如事實欄「二」所示110年4月4日之犯罪事實。  潘崑源犯攜帶兇器竊盜罪，處有期徒刑拾月。   4 如事實欄「三」所示之犯罪事實。  潘崑源犯攜帶兇器竊盜未遂罪，處有期徒刑柒月。   5 如事實欄「四」所示之犯罪事實。 ⑴證人即告訴代理人何毅家於警詢中之證述（警卷㈢第33至35頁）。 ⑵110年9月7日員警偵查報告暨路徑圖（警卷㈢第1至2頁、第6至7頁）。 ⑶機車特徵比對照片（警卷㈢第8至9頁）。 ⑷相關監視器錄影畫面翻拍照片（警卷㈢第10至28頁）。 ⑸現場蒐證照片（警卷㈢第36至41頁）。 ⑹刑案現場測繪圖（警卷㈢第48頁）。 ⑺通聯調閱查詢單暨IP歷程紀錄（警卷㈢第58至126頁）。 潘崑源犯竊盜罪，處有期徒刑捌月。 

附表二：（金額均為新臺幣）   編號 物品名稱及數量 說明   1 手套7雙。 被告所有，供其犯事實欄「三」所示犯行時實際使用，或係預備供其犯此等犯行之物。   2 頭巾3條。 同上。   3 現金29,000元、G-SHOCK手錶3支、DW手錶1支、CANON數位相機1臺。 被告如事實欄「一」所示犯行之犯罪所得（據告訴人林淑惠稱手錶價值共約50,000元，數位相機價值約13,000元）。   4 電纜線共250公尺。 被告如事實欄「二」所示2次犯行之全部犯罪所得（據告訴代理人何毅家稱價值共約350,000元）。   5 電纜線50公尺。 被告如事實欄「四」所示犯行之犯罪所得（據告訴代理人何毅家稱價值約65,000元）。